臺灣臺北地方法院民事判決　　　　　　94年度勞簡上字第71號
上　訴　人　丙○○
訴訟代理人　楊岱樺律師
複代理人　　林契名律師
被上訴人　　福泰保全股份有限公司
法定代理人　甲○○
上列當事人間請求給付薪資等事件，上訴人對於中華民國九十四
年十月十二日臺灣臺北地方法院94年度店勞簡字第4號第一審判
決提起上訴，本院於九十六年五月二十三日言詞辯論終結判決如
下：
    主  文
上訴駁回。
第二審訴訟費用由上訴人負擔。
    事實及理由
一、上訴人起訴主張：伊自民國（下同）92年1月起任職於訴外
    人大都會管理股份有限公司（下稱大都會公司），並自同年
    4 月15日起受該公司派任駐伴吾別墅社區擔任總幹事，因大
    都會公司於同年底停業，將所有權利轉讓由被上訴人公司承
    接，上訴人則繼續留任原職，依勞動基準法（下稱勞基法）
    第20條規定，上訴人前後服務共計2年之年資即應由新雇主
    即被上訴人承認。緣被上訴人經理傅金泉及幹部何志中於93
    年12月21日下午1時50分許進入伴吾社區，將值勤中之上訴
    人圍毆成傷就醫，被上訴人未公正處理系爭圍毆事件，對受
    傷之上訴人亦未加聞問，且於案發當天即摘除上訴人職務，
    並派新進人員進駐，上訴人遂向台北縣勞工局聲請恢復工作
    權，詎被上訴人竟於94年1月27日於勞工局召開之勞資糾紛
    協調會中，提出偽造之伴吾社區會議紀錄交由勞工局登載不
    實記載。上訴人受傷時趕往新店耕莘醫院、後來繼續到位於
    土城金城路之一心堂中醫診所就醫，自93年12月21日被圍毆
    受傷就醫至94年3月4日本案提出告訴日止，診療期間歷74日
    ，依據勞動基準法第59條第1項，勞工受傷或罹患職業病時
    雇主應補償其必需之醫療費用；同條第2項，勞工在醫療期
    間不能工作時雇主應按其原領工資數額予以補償，故被上訴
    人應補償上訴人醫療費用新台幣（下同）9495元，醫療期間
    74日工資，依上訴人每月工資33,000元，即每日平均工資1,
    100元計算，被上訴人應補償上訴人醫療期間工資共81,400
    元。又依同法第13條勞工在第59條規定之醫療期間雇主不得
    終止勞動契約，縱使被上訴人認為上訴人有勞動基準法第11
    條第5項之情事，企圖片面終止勞動契約，亦應依同法第16
    條之規定提前預告之，依同條第3項規定，雇主未依規定期
    間預告而終止契約者，應給付預告期間之工資。查上訴人服
    務年資達2年，依勞基法第16條第2款規定，被上訴人欲終止
    勞動契約應於20天前預告，否則應給付20日之預告工資，故
    被上訴人應給付上訴人預告期間工資（依日薪1,100元計）
    共22,000元，又依同法第17條規定，被上訴人應給付上訴人
    2個月平均工資之資遣費，查上訴人平均月薪33,000元，故
    被上訴人應給付上訴人資遣費66,000元。又被上訴人於94
    年4月間捏造不實事證，狀告台北縣保全同業公會謂：
    上訴人虧空公款，捲款而逃．．．等語，此不實指控破壞上
    訴人信用暨名譽至鉅，造成保全業界有所顧忌不敢聘任上訴
    人，上訴人歷經4個月求職無門，頓失薪資收入，以上訴人
    每月薪資33,000元計，4個月即損失132,000元，且因被上訴
    人以暴力圍毆手段逼退上訴人，造成上訴人心生恐懼，惶惶
    不可終日，夜晚常做被追打惡夢，被上訴人復以卑鄙技倆污
    襪、誹謗上訴人，使令保全業界對上訴人操守產生懷疑，造
    成上訴人求職無門，生活陷入困境。上訴人遭受被上訴人圍
    毆及污衊等連番打擊，非但身體受到傷害，精神更遭受嚴重
    打擊，故請求被上訴人給付精神慰撫金100,000元。爰提起
    本訴，請求被上訴人如數給付云云。並聲明：(一)原判決廢
    棄。(二)右開廢棄部分，被上訴人應給付上訴人醫療期間薪
    資及醫療費用90,895元、終止工作契約預告期間工資及遣散
    費共計88,000元、財物損失13 2,000元、精神損害賠償100,
    000元。
二、被上訴人則辯以：其與伴吾社區立有合約，上訴人本來擔任
    被上訴人派駐在伴吾社區之總幹事，後因社區反應請被上訴
    人將上訴人調職，被上訴人公司欲將上訴人調至他處，但上
    訴人卻不願意，伴吾社區嗣於93年12月17日開會決議並發文
    給被上訴人，請被上訴人務必要將上訴人調走，然上訴人仍
    不願意。同年12月21日下午係上訴人與訴外人即被上訴人經
    理傅金泉及幹部何志中因故發生爭執，非屬職業災害，被上
    訴人自無庸負責被上訴人醫療期間薪資及醫療費用90,895
    元。且被上訴人並非要將上訴人開除，僅係要將上訴人調至
    隔壁社區服務，但上訴人堅持要在伴吾社區任職，迄今亦拒
    不辦理交接，曠職迄今，是上訴人請求被上訴人給付預告期
    間工資及遣散費共計88,000元，亦屬無據。又因上訴人帶走
    現場之管理費迄未返還，被上訴人始發函台北縣保全同業公
    會，並無捏造不實事證，是上訴人請求被上訴人給付後續所
    受財物損失132,000元及精神損害賠償100,000元，亦無理由
    等語。並聲明：上訴駁回。
三、上訴人主張其自92年1月間起受雇於訴外人大都會公司，並
    自同年4月15日起受該公司派任駐伴吾別墅社區擔任總幹事
    乙職，同年底大都會公司因故停業，將所有權利轉讓由被上
    訴人承接，上訴人則繼續留任原職，每月薪資33,000元。上
    訴人嗣於93年12月21日下午1時50分許，在伴吾社區值勤時
    ，遭訴外人即被上訴人經理傅金泉及幹部何志中毆傷等情，
    為被上訴人所不爭執（見本院卷第133頁背面至第134頁），
    應可信實。
四、惟上訴人主張其於93年12月21日下午遭訴外人傅金泉、何志
    中毆傷乙節，係被上訴人以暴力圍毆手段逼退上訴人，係屬
    職業災害，及被上訴人於94年4月間捏造不實事證，狀告台
    北縣保全同業公會破壞上訴人信用暨名譽至鉅，是被上訴人
    應給付其醫療期間薪資及醫療費用90,895元、預告期間工資
    及資遣費共88,000元、後續所受財物損失132,000元及精神
    損害賠償100,000元，則為被上訴人否認，並以前開情詞置
    辯。是本件之爭點即為：(一)上訴人請求被上訴人給付預告
    期間工資及資遣費計88,000元，有無理由？兩造間之僱傭關
    係是否仍然存在？或業經何造於何時依法終止？(二)上訴人
    主張被上訴人應給付其醫療期間薪資及醫療費用90,895元，
    有無理由？(三)上訴人歷經4個月求職無門，請求被上訴人
    賠償4個月之薪資損失共132,000元，有無理由？被上訴人有
    無捏造不實事證狀告台北縣保全同業公會，破壞上訴人信用
    暨名譽，造成保全業界不敢輕易聘任上訴人之事實？(四)上
    訴人主張其先遭被上訴人以暴力圍毆手段逼退，繼又遭被上
    訴人污襪、誹謗，使令保全業界對上訴人操守產生懷疑，因
    此請求被上訴人給付精神慰撫金100,000元，有無理由？茲
    分述如下：
(一)上訴人請求被上訴人給付預告期間工資及資遣費計88,000元
    ，有無理由？兩造間之僱傭關係是否仍然存在？或業經何造
    於何時何法終止？
  1.按雇主依勞動準法第11條或第13條但書規定終止勞動契約者
    ，又未依同法第16條第1項規定期間預告而終止契約者，依
    同法第16條第2項之規定，應依同法條第1項規定之預告期間
    給付預告期間之工資。次按，雇主依同法第16條規定終止勞
    動契約者，應依同法第17條規定發給勞工資遣費（即：一、
    在同一雇主之事業單位繼續工作，每滿一年發給相當於一個
    月平均工資之資遣費。二、依前款計算之剩餘月數，或工作
    未滿一年者，以比例計給之。未滿一個月者以一個月計。）
    。勞基法第16條、第17條固分別定有明文。
  2.惟上訴人依前開規定請求被上訴人給付預告期間工資及資遣
    費88,000元，依民事訴訟法第277條之規定，首需舉證證明
    被上訴人有依前開規定終止兩造間勞動契約之意思表示。然
    查：
    (1)上訴人並未能提出任何被上訴人出具、表明終止兩造間勞
      動契約之函文、公告或任何書面、證據。
    (2)參之被上訴人提出之伴吾別墅公寓大廈管理委員會第5次
      臨時會議記錄（下稱會議紀錄）及被上訴人令，亦僅係記
      載欲將上訴人撤換、調往其他社區任職之通知（見本院卷
      第77頁至第78頁），並無欲與上訴人終止勞動契約之意思
      表示。
    (3)上訴人雖主張被上訴人並未召開前揭會議紀錄，且由被上
      訴人令記載之時間（即93年12月12日）可見前揭會議紀錄
      （即同年月17日）係屬虛偽不實，並提出訴外人丁○○、
      戊○○出具之聲明稿及管理委員會之函文公告等件（見本
      院卷第112頁至第119頁）為證。惟查：
      證人即當日曾經與會之乙○○及林晃泉均到庭證稱：其
        等確曾於93年12月17日當日晚間討論上訴人是否應予撤
        換乙事，且證人林晃泉即當時之理委員會主任委員提，
        將上訴人撤換，很多人同意（見本院卷第87頁、第88頁
        、第132頁背面、第133頁），是上訴人主張被上訴人前
        揭會議紀錄（即同年月17日）係屬虛偽不實云云，並無
        足取。至訴外人丁○○、戊○○非前揭會議之出列席人
        ，且未到庭結證，不足以證明被上訴人未曾召開前揭會
        議紀錄。至證人乙○○固證稱上開會議不是開會，但與
        會之人均為管理委員，且均係會議紀錄上所載之人，會
        議之處所為其住處，且人林晃泉明確證稱通知開會之人
        為陳正雄，且議題亦先知情，若非事前參與開會通知並
        與會，豈可能在其家中召開會議，證人陳正雄此部分之
        證詞，要無可採。
      次查，被上訴人因上訴人收受被上訴人命令（即93年12
        月12日）後，不願依令載時間（即同年月15日）調派至
        彩蝶社區任職，社區管理主任委員林晃泉乃於同年月17
        日再行召集管理委員，進行討論是否應將上訴人撤換職
        務乙事，核與一般情理無違，亦不足以證明被上訴人前
        揭會議紀錄係屬虛偽不實，是上訴人前開之主張，並無
        可取。
      此外，上訴人提出之其他公告，亦無隻字片語載明被上
        訴人有欲依前開規定終止兩造間勞動契約之意思表示。
        而被上訴人於94年1月6日辦理勞工保險條例之退保手續
        ，係被上訴人有無反該條例之規定問題，不足為其為終
        止僱傭契約之意思表示之證據。是上訴人主張兩造間之
        勞動契約業經被上訴人終止云云，既經被上訴人否認，
        即難遽予憑採。
  3.上訴人雖主張其於93年12月21日下午遭訴外人傅金泉、何志
    中毆傷乙節，即係被上訴人以暴力圍毆以逼退上訴人之手段
    ，惟為被上訴人否認。被上訴人並抗辯其僅係欲將上訴人調
    離該社區，並未曾向上訴人為終止兩造間勞動契約之意思表
    示等語。經查：
    (1)依上訴人於前開鬥毆發生後自行提出之告訴狀所載之事實
      及理由，均僅記載其遭訴外人傅金泉與何志中共同毆傷，
      並未記載訴外人傅金泉與何志中係為撤換上訴人職務、或
      以此為逼退上訴人之手段（見本院卷第152-153頁）。
    (2)而上訴人提出之本院94年度易字第1666號刑事判決書在理
      由內亦僅記載訴外人傅金泉與何志忠係因與上訴人發生爭
      執，始發發生鬥毆（見本院卷第40頁），並未認定訴外人
      傅金泉、何志中係為執行撤換上訴人職務、或為逼退上訴
      人，始與上訴人發生鬥毆。
    (3)另上訴人於該刑事案件行準備程序，法官詢問傅金泉為何
      要打你時陳述：其當時係與何志忠在講話（見本院卷第15
      4頁至第156頁所附該案於94年11月11日之準備程序筆錄）
      。且上訴人於該案審理中亦具結證稱：「當天何志忠與蕭
      麗娟在游泳池旁發生爭吵，我本來在管理中心聽到聲音很
      大，所以我去瞭解狀況，我與被告之間沒有爭執，被告過
      來不發一語就往我臉上打，用拳頭打我的額頭與鼻樑的部
      份」、「（問：當天的狀況是何志忠與蕭麗娟二人先在游
      泳池旁發生爭執？）是」等語（見本院卷第161頁至第162
      頁所附95年1月20日之審判筆錄），並有前開刑事判決（
      見本院卷第40頁）可稽。
  　(4)佐之證人蕭麗娟即上訴人之配偶於該刑事案件審理時亦到
      場具結證稱：「在別墅的游泳池旁邊，何志忠當天要把我
      趕出去，說我不是義工，何志忠來趕我的時候聲音很大聲
      ，謝世宗是警衛組長所以過來看，謝世宗先有說不要這麼
      大聲，何志忠還是很大聲，所以丙○○就走過來；丙○○
      拿義工證明給何志忠看；傅金泉到現場就一拳往丙○○臉
      上揮，被告（按傅金泉）揮了第一拳，何志忠揮了第二拳
      ，後來二人就一起亂打；謝志忠與我一直有出聲喊說不要
      打了、不要這樣，阻止他們，但阻止不了，只是幫丙○○
      扶起來。被告揮拳的時候李忠安不在現場。結束後我與丙
      ○○要去就醫時，李忠安才出現(本院95年1月20日審判筆
      錄)。」等語，亦有前開刑事判決足憑（見本院卷第40-41
      頁），並經本院調取前開刑事案卷核閱無訛，並有該案於
      95年1月20日之審判筆錄影本（見本院卷第164頁至第165
      頁）可考。
    (5)由上開上訴人及其配偶蕭麗娟所述鬥毆發生之經過情節以
      觀，足證訴外人傅金泉與何志忠係因欲驅離蕭麗娟，始與
      上訴人發生爭執並演變成其後之鬥毆事件，並非訴外人傅
      金泉、何志中為撤換或逼退上訴人，方與上訴人發生鬥毆
      情事，應堪認定。
    (6)此外，上訴人亦未舉他證證明其與訴外人傅金泉、何志中
      在發生爭鬥之過程中、或鬥毆事件發生後，訴外人傅金泉
      與何志中有何代表被上訴人向上訴人為終止兩造間勞動契
      約之意思表示，是上訴人執此主張被上訴人係為逼退上訴
      人，方由訴外人傅金泉與何志忠聯手以暴力相向云云，即
      無足憑取。
    (7)上訴人既未能證明被上訴人有終止兩造間勞動契約之意思
      表示，亦未能證明訴外人傅金泉、何志忠於93年12月21日
      下午毆傷上訴人，即係被上訴人暴力逼退上訴人之手段，
      則上訴人依勞基法第16條、第17條規定，請求被上訴人給
      付預告期間工資及資遣費計88,000元，即屬乏據。
(二)上訴人主張被上訴人應給付其醫療期間薪資及醫療費用90,8
    95元，有無理由？
  1.上訴人復主張其於93年12月21日下午遭訴外人傅金泉、何志
    中毆傷，係屬職業災害，同為被上訴人所否認。按勞工因遭
    遇職業災害而致死亡、殘廢、傷害或疾病時，雇主應依左列
    規定予以補償。但如同一事故，依勞工保險條例或其他法令
    規定，已由雇主支付費用補償者，雇主得予以抵充之：一、
    勞工受傷或罹患職業病時，雇主應補償其必需之醫療費用。
    職業病之種類及其醫療範圍，依勞工保險條例有關之規定。
    二、勞工在醫療中不能工作時，雇主應按其原領工資數額予
    以補償。但醫療期間屆滿二年仍未能痊癒，經指定之醫院診
    斷，審定為喪失原有工作能力，且不合第三款之殘廢給付標
    準者，雇主得一次給付四十個月之平均工資後，免除此項工
    資補償責任，固據勞動基準法第59條第1、2款定有明文。
  2.惟按職業災害，係勞工於執行其業務上之工作時，因工作的
    意外事故，而致使工人發生死亡、殘廢、傷害或疾病的災害
    。惟勞動基準法就「職業災害」並未加以定義，一般均比照
    勞工安全衛生法第二條第四款對於職業災害定義之規定，即
    勞工就業場所之建築物、設備、原料、材料、化學物品、氣
    體、蒸氣、粉塵等或作業活動及其他職業上原因引起之勞工
    疾病、傷害、殘廢或死亡為職業災害。而勞動基準法第五十
    九條職業災害補償之立意，無非係因近代的事業經營，由於
    機械或動力的使用，或由於化學物品或輻射性物品的使用，
    或由於工廠設備的不完善，或由於勞工的工作時間過長或一
    時的疏失，都可能發生職業上的災害，而致使勞工傷病、死
    亡或殘廢。勞工一旦不幸遭受職業上的災害，往往使勞工及
    其家屬的生活，陷於貧苦無依的絕境，勞工若因執行業務而
    發生職業上的災害，當然應由雇主負賠償或補償的責任。然
    職業災害補償在解釋上，須勞工因就業場所或作業活動及職
    業上原因所造成之傷害，即造成職業災害之原因須雇主可得
    控制之危害始有適用，若危險發生之原因非雇主可控制之因
    素所致，則不宜過份擴張職業災害認定之範圍，否則無異加
    重雇主之責任，而減少企業之競爭力，同時亦有礙社會之經
    濟發展。
  3.經查，本件傷害事故之所以發生，係因訴外人傅金泉與何志
    忠2人欲驅離當時在現場又非屬義工之蕭麗娟，始與非被驅
    離之上訴人發生爭執，並演變成其後之鬥毆傷害事件，已詳
    如前述，就上訴人言，訴外人傅金泉、何志中並非為執行渠
    之經理暨幹部職務，與上訴人發生鬥毆情事，且上訴人亦顯
    然非在執行警衛職務，是上訴人與訴外人傅金泉、何志中上
    開行為，顯然均非執行職務之行為至明。參酌前開勞工安全
    衛生法有關職業災害之定義，上訴人所受之傷害，既非因就
    業場所之設備、或作業活動及職業上原因引起之傷害，該傷
    害事故之發生，顯已脫離雇主即被上訴人有關勞務實施之危
    險控制範圍，自非所謂之職業災害，亦不在勞動基準法第59
    條職業災害規定之範疇內。
  4.況徵之上訴人所提受傷當日（即93年12月21日）赴天主教耕
    莘醫院就診後，該醫院所出具之診斷證明書上載病名僅為「
    頭部外傷」，上訴人提出其嗣於93年12月22日、12月29日至
    一心堂中醫健保診所就診之診斷證明書影本所載病名則為「
    臉、頭皮及頸之挫傷。背部挫傷。腰部挫傷」，此部分是否
    同係事發當日遭訴外人傅金泉、何志忠毆打所致，已非無疑
    ，是此傷害與前開耕莘醫院之診斷證明書上所載不符部分，
    尚難認定係93年12月21日由訴外人傅金泉、何志忠毆打所致
    成，況依上訴人主張其所受之前述傷害（即臉部、頸部、背
    部及腰部挫傷之傷害），亦難認此傷勢之嚴重度足致其長達
    74日無法工作，是上訴人主張其於93年12月21日下午遭訴外
    人傅金泉、何志中毆傷，係屬職業災害，並據此請求被上訴
    人應給付其醫療期間薪資及醫療費用90,895元，洵無足取。
  5.又按民法第188條第1項所謂受僱人因執行職務不法侵害他人
    之權利，不僅指受僱人因執行其所受命令，或委託之職務自
    體，或執行該職務所必要之行為，而不法侵害他人之權利者
    而言，即受僱人之行為，在客觀上足認為與其執行職務有關
    ，而不法侵害他人之權利者，就令其為自己利益所為亦應包
    括在內（最高法院42年台上字第1224號判例旨參照）。且按
    民法第188條所定僱用人之連帶賠償責任，以受僱人因執行
    職務不法侵害他人之權利，始有其適用。倘係受僱人個人之
    犯罪行為而與執行職務無關，即與該條規定之要件不合，殊
    無因受僱人濫用職務或利用職務上之機會及與執行職務之時
    間或處所有密切關係之行為，其外觀在客觀上認與執行職務
    有關，不法侵害他人之權利，遽認僱用人應與該受僱人負連
    帶賠償責任（最高法院92年度台上字第485號裁判意旨參照
    ），是上訴人主張被上訴人應就其於前開時、地發生之爭鬥
    事件負連帶損害賠償責任，亦屬無據。
(三)上訴人請求被上訴人依上訴人月薪33,000元賠償4個月之損
    失共132,000元及精神慰撫金100,000元，有無理由？被上訴
    人有無捏造不實事證狀告台北縣保全同業公會，破壞上訴人
    信用暨名譽，造成保全業界有所顧忌而不敢輕易聘任上訴人
    之事實？
  1.承前所述，訴外人傅金泉與何志忠2人係因欲驅離非義工之
    蕭麗娟，始與上訴人發生爭執，並演變成其後之鬥毆事件，
    並非訴外人傅金泉、何志中為執行渠之經理暨幹部職務，方
    與上訴人發生鬥毆情事，上訴人亦非為執行勤務方與訴外人
    傅金泉與何志忠2人發生爭執，則訴外人傅金泉與何志忠2人
    與上訴人間之鬥毆，既係渠等之個人行為，與執行職務無關
    ，揆諸前開判例意旨，即難令被上訴人與之連帶負損害賠償
    之責任。是上訴人主張被上訴人應依民法第188條第1項規定
    負連帶侵權行為損害賠償責任云云，亦無可取。
  2.次查，被上訴人固曾發函台北縣保全同業公會，並於函內記
    載略以：上訴人經管委決議並通知不適任要求更換，拒不交
    接，經初步查知出侵占公款70,933元等語（見本院卷第71頁
    所附之被上訴人公司函）。惟查，被上訴人抗辯上訴人確有
    虧空公款，並由其代墊遭上訴人侵占之款項61,525元等情，
    亦據其提出伴吾別墅公寓大廈管理委員會主任委員黃宏毅出
    具之收款證明單一件（見本院卷第76頁）為證，上訴人既未
    爭執前開收款證明單之真正，僅係否認未為侵占公款，並提
    出不起訴處書乙件為證。惟上訴人嗣後未到職迄今未辦理交
    接，而被上訴人與上揭管理委員清查，初步有上揭金額去向
    不明，致被上訴人為上訴人代墊款項予伴吾別墅公寓大廈管
    理委員會，並由該委員會主任委員黃宏毅出具收款證明單？
    且觀之上訴人所提出之不起訴處分書所載內容，主要係針對
    上訴人為訴外人林晃泉告訴妨害名譽部分所為（見本院卷第
    45-46頁），處分書理由內雖亦敘及上訴人已主動告知帳冊
    在管理委員會保管中，無不能對帳情事，係因未完成帳目致
    未交接管理費（見本院卷第47頁），惟亦載明上訴人確實未
    為交接款項，致令被上訴人需代為墊付61,525元予伴吾別墅
    公寓大廈管理委員會，且經委員會主任委員黃宏毅證述明確
    （見本院卷第47頁），衡諸常理，被上訴人合理懷疑，並於
    94年4月19日即4個月左右以函告知上開公會，此乙事實，已
    盡通告之義務，徵之保全業首重人員風紀之事實，難謂有誹
    謗侵害名譽之情事，由此堪認被上訴人前開所辯為可採，亦
    難認被上訴人係故意或過失而不法侵害上訴人之名譽權。是
    上訴人執此請求被上訴人應賠償上訴人4個月之薪資損失132
    ,000元及精神慰撫金100,000元，亦屬乏據。
五、綜上所述，本件上訴人之主張，並無可採，被上訴人所辯，
    則為可取。從而，上訴人請求被上訴人給付預告期間工資及
    資遣費計88,000元、醫療期間薪資及醫療費用90,895元，4
    個月之薪資損失132,000元及精神慰撫金100,000元，為無理
    由，不應准許。原審判命駁回上訴人之訴，於法並無不合。
    上訴意旨指摘原判決不當，求予廢棄改判，為無理由，應駁
    回其上訴。
六、本件事實已臻明確，兩造其餘攻擊或防禦之方法，經核於判
    決結果無何影響，爰不一一論述，附此敘明。
七、據上論結，本件上訴為無理由，依民事訴訟法第436條之1第
    3項、第449條第1項、第78條，判決如主文。
中　　華　　民　　國　　96　　年　　6　　月　　 13　　日
                 勞工法庭  審判長法　官　吳光釗
                    　　　　　　 法　官　鄭佾瑩
                  　　　　　　　 法　官　林振芳
以上正本係照原本作成。
本判決不得上訴。
中　　華　　民　　國　　96　　年　　6　　月　　 13　　日
                                 書記官　李淑芬
